臺灣臺中地方法院簡易民事判決
111年度中簡字第2342號
原      告  黃永富  
被      告  李士萬  


上列當事人間給付票款事件，本院於民國111年9月22日言詞辯論
終結，判決如下：
    主      文
被告應給付原告新臺幣386,000元，及自民國111年1月19日起至
清償日止，按年息百分之5計算之利息。
訴訟費用由被告負擔。
本判決得假執行。
    事實及理由
一、原告主張：原告執有訴外人盛邦興業有限公司所簽發、發票
    日為民國110年1月22日、面額為新臺幣（下同）386,000元
    付款人為板信商業銀行重慶分行、票號為CC0000000號，並
    由被告所背書之支票1紙（下稱系爭支票）。詎系爭支票屆
    期提示，竟遭以存款不足及拒絕往來戶退票，不獲付款，爰
    本於票據法律關係，提起本件訴訟等語。並聲明：㈠被告應
    給付原告386,000元，及自支付命令繕本送達翌日起至清償
    日止，按年息百分5計算之利息。㈡訴訟費用由被告負擔。
二、被告則以：系爭支票確實是伊拿到的客票，用來支付積欠原
    告的運費，願認諾原告之主張，伊目前狀況比較不好，之後
    會慢慢還給原告等語，資為抗辯。
三、得心證之理由：
  ㈠原告主張之上述事實，業據其提出與所述相符之系爭支票、
    退票理由單等件影本為證（見臺灣新北地方法院111年度司
    促字第978號卷第9頁，下稱支付命令卷），且為被告所不爭
    執（見本院卷第45頁），堪信原告上開主張為真實。
  ㈡按當事人於言詞辯論時為訴訟標的之捨棄或認諾者，應本於
    其捨棄或認諾為該當事人敗訴之判決，民事訴訟法第384條
    定有明文。經查，被告於本院言詞辯論時陳明對於本案為認
    諾之意思表示（見本院卷第45、46頁），核屬訴訟標的之認
    諾，縱使被告另表明目前狀況比較不好，之後會慢慢還原告
    等語，然此乃日後執行有無效果之範疇，本件仍應依上開規
    定而為被告敗訴之判決。
  ㈢次按執票人向支票債務人行使追索權時，得請求自為付款提
    示日起之利息，如無約定利率者，依年利6釐計算，票據法
    第133條定有明文。又發票人、承兌人、背書人及其他票據
    債務人，對於執票人連帶負責，執票人得不依負擔債務之先
    後，對於前項債務人之一人或數人間全體行使追索權，亦為
    票據法第96條第1、2項所明定。依同法第144條規定，此亦
    準用於支票。本件被告為系爭支票之背書人，原告則為執票
    人，已如前述，而原告僅請求自支付命令送達翌日起至清償
    日止，按年息百分之5計算之利息，自屬有據，應屬可採
　㈣今本件支付命令已於111年1月18日送達於被告，有送達證書
    一紙在卷可佐（見支付命令卷第39頁），從而，原告本於票
    據法律關係，請求被告給付票款386,000元，及自111年1月1
    9日起至清償日止，按年息百分之5計算之利息，為有理由，
    應予准許。
四、本件為適用簡易程序所為被告敗訴之判決，應依職權宣告假
    執行。
五、訴訟費用負擔之依據：民事訴訟法第78條。
中　　華　　民　　國　　111 　年　　9 　　月　　30　　日
                  臺灣臺中地方法院臺中簡易庭
                                  法　官　林秉暉
以上為正本係照原本作成。
如不服本判決，應於送達後20日內，向本院提出上訴狀並表明上
訴理由，如於本判決宣示後送達前提起上訴者，應於判決送達後
20日內補提上訴理由書（須附繕本）。如委任律師提起上訴者，
應一併繳納上訴審裁判費。
中　　華　　民　　國　　111 　年　　9 　　月　　30　　日
                                  書記官  巫惠穎